臺灣高等法院高雄分院刑事裁定　　　　　94年度聲再字第66號
再審聲請人
即受判決人　　甲○○
上列聲請人因詐欺案件，對於本院94年度上易字第182 號中華民
國94年6 月30日確定判決（臺灣高雄地方法院92年度易字第2021
號、臺灣高雄地方法院檢察署92年度偵緝字第1162號），聲請再
審，本院裁定如下：
    主  文
再審之聲請駁回。
    理  由
一、本件聲請意旨略以：聲請人因被訴詐欺案件，經鈞院撤銷第
    一審無罪判決，改判處聲請人有期徒刑1 年6 月確定在案。
    惟原確定判決有下列足生影響於判決之重要證據漏未審酌：
    (一)、證人劉玉增、李明慧對於宣稱可擺平官司之人之背景、
    姓名、如何擺平、所費若干，不成如何退費等細節均答稱「
    不知道」、「不清楚」，顯違常情。(二)、告訴人黃毓勉證詞
    多處岐異，蓄意誣陷。如其指訴之20萬元活動費部分(含 支
    票4 張面額不一及現金56,000元)， 已為原確定判決所不採
    ；其所提指為聲請人擺不平官司簽立之承諾書上並無隻字提
    及司法活動費，而係稱借款，其金額亦不對，復無被告簽名
    或指印，該承諾書顯係告訴人蓄意誣陷之舉；再告訴人指稱
    於收受起訴書之前即知遭起訴一節，先稱由李明慧告知，繼
    稱由報紙及李明慧律師處得知，與李明慧所稱接獲判決書才
    知被起訴亦有不符。足證告訴人證詞無憑信性。(三)、依證人
    張素靜於94年1 月20日在第一審所為之證述內容觀之，證人
    張素靜並未親見黃毓勉交付60萬元予被告，而係好久後才聽
    黃毓勉提起，與黃毓勉所稱張素靜拿錢交給被告當場點清不
    符；再證人張素靜亦證稱並未見到紙裝內係包何現金60萬元
    ，益見並無證據證明告訴人交付60萬元予被告之事實。綜上
    所述，原判決漏未審酌上開足以影響判決之重要證據，顯有
    違誤云云。
二、按「不得上訴於第三審法院之案件，除前條規定外，其經第
    二審確定之有罪判決，如就足生影響於判決之重要證據漏未
    審酌者，亦得為受判決人之利益，聲請再審」，刑事訴訟法
    第421 條定有明文。所謂重要證據漏未審酌，係指該證據在
    前審審判當時已有發見，而為調查注意所不及者而言 (最高
    法院91年台抗字第398 號裁定參照)。 若該證據已提出、調
    查，而經法院依其自由心證法則判斷取捨後捨棄不採者，顯
    非漏未審酌之證據，自不得據以聲請再審。
三、經查：原確定判決係依據證人黃毓勉於偵查、第一審及原審
    審理中之證詞，與李明慧、劉玉增、張素靜在第一審之證詞
    ，互核相符；並敘明證人黃毓勉與李明慧、劉玉增係同案遭
    移送，並無深交，亦與被告並不相識，無串證勾陷可能；而
    證人張素靜已離開黃毓勉公司，被告亦不否認於88、89年擔
    任新黨國大代表謝仲瑜之助理等情，認該等證人之證詞可採
    ；暨被告與黃毓勉通話之錄音帶及勘驗所得通話內容，比對
    證人黃毓勉、李明慧、劉玉增等人遭起訴之日期互為勾稽，
    益證前開證人所證述被告確有收受60萬元之司法活動費，而
    認定被告所辯係屬避就之詞；再依論理及經驗法則，認前開
    證人自案發迄至作證時已逾5 年，細節部分間或遺忘或互有
    出入亦屬正常，乃認不得一有矛盾即不予採認。因而撤銷第
    一審無罪判決，改判被告有罪等情，有本院94年度上易字第
    182 號判決附卷可稽。聲請人前揭聲請再審意旨所指證人張
    素靜與黃毓勉之證詞部分，業經原確定判決於審理中判決理
    由一之(一)敘明甚詳，並非漏未審酌；又所指支票4 張、現金
    56,000元及承諾書、黃毓勉如何得知遭起訴等部分亦均在判
    決理由四罪證不足部分中詳述審酌說明，因認被告此部分抗
    辯尚非全然不可採信，而為無證據證明被告曾收受超過60萬
    部分之20萬元之判斷，顯見亦無漏未審酌可言。至所指證人
    李明慧、劉玉增不證稱不知道宣稱可擺平官司之人一節，然
    該2 證人僅係交付現金予黃毓勉，黃毓勉再交由聲請人收受
    ，參以藉由司法黃牛活動而擺平官司係非法之事，本即為非
    可公開或使多人得知之秘密事項，黃毓勉不欲告知詳情，而
    該2 證人出於信任或其他理由，不向黃某詳細求證，實亦難
    認有違常情，縱判決書內就此部分未予敘明，僅屬黃毓勉與
    該2 證人之內部事由，顯不足以影響前開確定判決之判斷甚
    明。聲請人前揭所指應予再審之各事項，原確定判決或已依
    自由心證法則說明取捨判斷之理由，或不足以動搖原確定判
    決，均非上開刑事訴訟法第421 條之再審事由，自無再審可
    言。
四、綜上所述，本件再審之聲請，尚不符再審之條件，應認為無
    再審理由，自應予駁回。
據上論結，應依刑事訴訟法第434 條第1項，裁定如主文。
中    華    民    國    94    年    8     月    29    日
                  刑事第四庭    審判長法  官 蕭權閔
                                      法  官 陳吉雄
                                      法  官 林水城
以上正本證明與原本無異。
本裁定不得抗告。
中    華    民    國    94    年    8     月    29    日
                                      書記官 吳新貞
